臺灣高等法院交通事件裁定　　　　　　100年度交抗字第180號
抗　告　人　韋惠民
即受處分人
上列抗告人因違反道路交通管理處罰條例案件，不服臺灣桃園地
方法院，中華民國99年12月31日所為裁定（99年度交聲字第1676
號），提起抗告，本院裁定如下：
    主  文
抗告駁回。
    理  由
一、本件抗告人即受處分人韋惠民經警舉發於民國 99年8月30日
    中午12時25分許，駕駛HRH─602號重機車，在桃園縣八德市
    ○○路、新興路路口闖紅燈（由建國路直行大湳方向），為
    原處分機關交通部公路總局新竹區監理所桃園監理站依道路
    交通管理處罰條例第53條第1項及第63條第1項等規定，處罰
    鍰新臺幣1,800元，並記違規點數3點。抗告人則以：本件並
    無違規照片證明違規事實，員警非在違規地點當場攔停，有
    誤判可能，且該路段並非十字路口，而為轉彎路段，依一般
    駕駛習慣，容易沿著建國路路邊外側駛過，故本案並非闖紅
    燈行為等語，提出聲明異議。
二、原裁定以：(一)、抗告人於上開時、地違規闖紅燈，為警員目
    睹後自後追趕當場攔停舉發等事實，業據證人即舉發警員胡
    瀚於原審證述綦詳，並有現場圖、現場照片及舉發通知單可
    查。且以員警值勤之專業訓練，誤判之可能性極低，其與抗
    告人復無怨隙，無設詞誣陷之必要，是抗告人之上揭違規行
    為，至為明確。(二)、依現場照片及桃園縣政府函所附之上揭
    路口號誌時制計畫資料表所示，八德市○○路與建國路為「
    三叉路口」，建國路往大湳方向之號誌僅有綠、黃、紅三種
    管制燈號，當圓形紅燈亮時，不得超越該路口停止線或進入
    路口，並無任何箭頭綠燈准許直行建國路之設置，抗告人騎
    乘機車行經該路口本應時時注意號誌變換情形，自應依號誌
    指示行駛，抗告人就此縱非故意，亦有重大過失，應受處罰
    。
    (三)、道路交通管理處罰條例所稱之「紅燈右轉」與「闖紅燈
    」係不同之違規態樣，所稱「紅燈右轉」應指車輛行經交岔
    路口遇紅燈時，其車輛並未完全穿越交岔路口而將車輛右轉
    入該路口右方另一端之交岔路而言，倘直接穿越交岔路口，
    極易與他行向之車輛發生搶道、碰撞之危險，嚴重影響人車
    安全，故駕駛車輛以直行或斜行方式穿越交岔路口，顯非紅
    燈右轉可比擬，即屬該條例所稱之「闖紅燈」。本件依前述
    現場圖、照片及函文所示，該路口雖有些微彎幅，但其直行
    或偏右彎之行進路線均屬同一方向，抗告人騎乘機車業已穿
    越建國路全部路口，且該處號誌僅有三個時相，亦無右轉箭
    頭綠燈之設置，益見抗告人前揭所為當屬闖紅燈之行為無訛
    等情，因而維持原處分機關之裁罰處分，駁回抗告人之聲明
    異議，核無不合，應予維持。
三、抗告意旨略以：(一)、原裁定理由二將抗告人記載為「朱君煒
    」，錯誤離譜至此，如何令人信服裁判品質。(二)、關於原裁
    定理由四之(一)記載抗告人「陳稱該路口是Ｙ型路口，應係紅
    燈右轉之違規」部分，抗告人遭攔停時要求警員從輕處罰係
    人之常情，不能以此論斷抗告人有違規事實。且抗告人當時
    並未如此陳述，而係嗣後於申訴書中提出此說明。(三)、本件
    自抗告人提出申訴後，迄今始終未查得任何證據，亦無監視
    器送修記錄，無法釐清事實，致使交通事件申訴制度流於形
    式等語。
四、惟查：(一)、原裁定於理由二將抗告人之姓名記載為「朱君煒
    」，固屬誤寫之顯然錯誤，然此項錯誤不影響於全案情節與
    原裁定之判斷本旨，與裁定結果並無影響，且原審法院業已
    本於職權，於100年2月10日以裁定更正救濟，抗告意旨執以
    指摘原裁定即嫌無據。(二)、原裁定理由四之(一)關於抗告人「
    陳稱該路口是Ｙ型路口，應係紅燈右轉之違規」部分之記載
    ，係引述證人胡瀚於原審所為之證言內容（見原裁定理由四
    之(一)及原審卷第二十頁反面），而非原裁定自行認定之違規
    事實，抗告意旨指稱原裁定此部分論述不當及與事實不符云
    云，自屬誤會。(三)、原裁定係依憑證人胡瀚之證言，及其所
    提之現場圖、現場照片等直接、間接證據資料，為綜合之判
    斷，因而認定抗告人有遭舉發之違規行為，而證人胡瀚身為
    舉發警員，其所證述抗告人之違規情形及其如何攔停抗告人
    當場予以舉發等情節，均為其親自聞見經歷認知之歷史事實
    ，其所證內容又與經驗法則、論理法則無違，原審採為論斷
    依據，自無不合。抗告意旨指稱本件未查得任何證據，無法
    釐清事實云云，顯與卷證資料不符。又案發地點之監視器時
    因送修而無監視錄影畫面，亦據胡瀚證述在卷，無從予以調
    查，亦不能憑以否定胡瀚所為證言之證明力。抗告意旨執此
    指摘原裁定不當，亦無可取。(四)、綜上，本件抗告為無理由
    ，應予駁回。
四、據上論結，應依道路交通事件處理辦法第25條，刑事訴訟法
    第412條，裁定如主文。
中    華    民    國    100    年    3    月    31    日
                  交通法庭      審判長法  官  宋  祺
                                      法  官  陳明珠
                                      法  官  林孟宜
以上正本證明與原本無異。
不得再抗告。
                                      書記官  廖麗蓮
中    華    民    國   100    年    4     月    1     日